【裁判字號】    98,易緝,235
【裁判日期】    981231
【裁判案由】    毒品危害防制條例
【裁判全文】
臺灣臺北地方法院刑事判決                 98易緝字第235號
公  訴  人  臺灣臺北地方法院檢察署檢察官
被      告  甲○○
上列被告因違反毒品危害防制條例案件，經檢察官提起公訴（97
年度毒偵字第3379、3398號），本院判決如下：
    主  文
甲○○施用第二級毒品，累犯，處有期徒刑伍月，如易科罰金，
以新臺幣壹仟元折算壹日，扣案甲基安非他命壹包（驗餘淨重零
點貳柒肆玖公克）、又壹包（驗餘淨重零點肆柒玖壹公克）均沒
收銷燬，甲基安非他命之空包裝壹個（重零點貳公克）、玻璃球
貳個均沒收。又施用第二級毒品，累犯，處有期徒刑伍月，如易
科罰金，以新臺幣壹仟元折算壹日，扣案甲基安非他命參包（合
計驗餘淨重壹點參陸公克）均沒收銷燬，甲基安非他命之空包裝
參個（合計重零點陸公克）、吸食器壹組、玻璃球壹個、吸管壹
支均沒收。應執行有期徒刑柒月，如易科罰金，以新臺幣壹仟元
折算壹日，扣案甲基安非他命壹包（驗餘淨重零點貳柒肆玖公克
）、又壹包（驗餘淨重零點肆柒玖壹公克）、又參包（合計驗餘
淨重壹點參陸公克）均沒收銷燬，甲基安非他命之空包裝壹個（
重零點貳公克）、又參個（合計重零點陸公克）、玻璃球參個、
吸食器壹組、吸管壹支均沒收。
    事  實
一甲○○前於民國92年間因施用毒品案件，經本院以92年度毒聲
  字第47號裁定送觀察、勒戒後，認有繼續施用毒品傾向，再以
  92年度毒聲字第1000號裁定令入戒治處所施以強制戒治，嗣以
  93年度毒聲字第120 號裁定停止強制戒治之執行，所餘戒治期
  間付保護管束，93年5 月24日保護管束期滿而視為執行完畢，
  並經臺灣臺北地方法院檢察署以93年度戒毒偵字第78號為不起
  訴處分確定。又因施用毒品案件，經本院以94年度易字第970
  號判決判處有期徒刑4 月，94年11月15日易科罰金執行完畢（
  構成累犯）。復因施用毒品案件，經本院以97年度訴字第956
  號判決判處有期徒刑8 月、5 月，應執行刑有期徒刑11月，現
  於臺灣臺北監獄執行中（此部分不構成累犯）。竟又於97年10
  月5 日上午某時，在臺北市○○區○○路127 號3 樓之2 住處
  ，以將安非他命粉末置入玻璃球內，自底部加熱燒烤後吸入所
  生氣體之方式施用第二級毒品安非他命，為警於同日晚間10點
  30分左右在前址查獲，當場扣得甲○○所有且供其施用安非他
  命所用之甲基安非他命1包（淨重0.275公克，驗餘淨重0.2749
  公克）、又1 包（淨重0.48公克，驗餘淨重0.4791公克，空包
  裝1 個重0.2 公克）、玻璃球2 個等物。又於97年10月7 日上
  午11點左右，在前述住處以將安非他命粉末置入玻璃球內，自
  底部加熱燒烤後吸入所生氣體之方式施用第二級毒品安非他命
  ，為警於同日下午2 點30分左右在前址查獲，當場扣得甲○○
  所有且供其施用安非他命所用之甲基安非他命3 包（合計淨重
  1.39公克，合計驗餘淨重1.36公克，空包裝3 個合計重0.6 公
  克）、吸食器1 組、玻璃球1 個、吸管1 支等物，並先後經採
  尿送驗，始悉上情。
二案經臺北市政府警察局內湖分局及大安分局分別報請臺灣臺北
  地方法院檢察署檢察官偵查起訴。
    理  由
一被告以外之人於審判外之言詞或書面陳述，除法律有規定者外
  ，不得做為證據，刑事訴訟法第159 條第1 項固有明文；惟被
  告以外之人於審判外之陳述，雖不符同法第159 條之1 至之4
  規定，而經當事人於審判程序同意作為證據，法院審酌該言詞
  陳述或書面陳述作成之情況，認為適當者，亦得為證據。又當
  事人、代理人或辯護人於法院調查證據時，知有第159 條第1
  項不得為證據之情形，而未於言詞辯論終結前聲明異議者，視
  為有前項之同意，同法第159 條第5 項亦定有明文。本件公訴
  人及被告甲○○於本院準備程序及審判程序中對於本院所引用
  之供述及非供述證據之證據能力，均表示沒有爭執，且迄於言
  詞辯論終結前未聲明異議。經審酌本院所引用之供述及非供述
  證據資料作成時之情況，核無違法取證或其他瑕疵，認為以之
  作為證據為適當，均得做為證據。
二認定事實所憑之證據及理由：前述事實，除被告於本院審理時
  之自白外，其於前述時地為警查獲後採尿送驗之結果，安非他
  命、甲基安非他命均呈陽性反應等情，有臺灣尖端先進生技醫
  藥股份有限公司98年10月15日濫用藥物檢驗報告、臺北市政府
  警察局偵辦毒品案件尿液檢體委驗單各2 份可證。而97年10月
  5 日扣案之乳白色結晶1包（淨重0.275公克，驗餘淨重0.2749
  公克）、乳褐色結晶1 包（淨重0.48公克，驗餘淨重0.4791公
  克，空包裝1 個重0.2 公克）經交通部民用航空局航空醫務中
  心鑑定結果，均含有甲基安非他命成分，均屬毒品危害防制條
  例第2 條第2 款第二級毒品安非他命之情，有該中心97年10月
  15日航藥鑑字第0975328號毒品鑑定書在卷可憑；97年10月7日
  扣案之白色透明晶體3包（合計淨重1.39公克，合計驗餘淨重
  1.36公克，空包裝3個合計重0.6公克）經臺北市政府警察局鑑
  定結果均含有甲基安非他命成分，均屬同條例第2條第2款第二
  級毒品安非他命之情，亦有該局97年10月21日北市鑑毒字第
  263號鑑驗通知書存卷可稽，足以擔保被告自白之真實性。本
  件證據明確，已可認定被告有事實欄所載2次施用第二級毒品
  安非他命犯行，應依法論科。
三論罪科刑之依據：核被告所為，均係犯毒品危害防制條例第10
  條第2 項施用第二級毒品罪，其持有第二級毒品之低度行為各
  為施用之高度行為吸收，均不另論罪。前述兩罪之犯意各別，
  行為有異，應分論併罰之。又被告曾有犯罪事實欄所載之犯罪
  科行執行完畢之情形，有臺灣高等法院被告前案紀錄表1 份可
  參，其受有期徒刑執行完畢後，於5 年內因故意再犯本件有期
  徒刑以上之罪，為累犯，依法加重其刑。另司法院大法官會議
  於民國98年6 月19日作成第662 號解釋，解釋文為：「中華民
  國94年2 月2 日修正公布之現行刑法第41條第2 項，關於數罪
  併罰，數宣告刑均得易科罰金，而定應執行之刑逾6 個月者，
  排除適用同條第1 項得易科罰金之規定部分，與憲法第23條規
  定有違，並與本院釋字第366 號解釋意旨不符，應自本解釋公
  布之日起失其效力」。據此，數罪併罰之案件，數宣告刑均得
  易科罰金，縱定應執行之刑逾6 個月，仍得易科罰金。本院審
  酌被告施用安非他命之行為對個人身心戕害甚鉅，但念其犯後
  態度良好，坦承犯行，且所犯屬自戕行為等一切情狀，分別量
  處如主文所示之刑，並均諭知易科罰金之折算標準，及定其應
  執行之刑，並諭知易科罰金之折算標準。扣案甲基安非他命1
  包（驗餘淨重0.2749公克）、又1 包（驗餘淨重0.4791公克、
  又3 包（合計驗餘淨重1.36公克），不問屬於犯人與否，均依
  毒品危害防制條例第18條第1 項前段沒收銷燬之；甲基安非他
  命之空包裝1 個（重0.2 公克）、又3 個（合計重0.6 公克）
  均有防止甲基安非他命裸露、逸出及潮濕之功用，並便於攜帶
  ，與扣案玻璃球3 個、吸食器1 組、吸管1 支等，同為供被告
  施用安非他命所用之物，且均屬被告所有，已經其供承在卷，
  均依刑法第38條第1 項第2 款沒收之。
四適用之法條：刑事訴訟法第284 條之1 、第299 條第1 項前段
  ，毒品危害防制條例第10條第2 項、第18條第1 項前段，刑法
  第11條前段、第47條第1 項、第41條第1 項前段、第51條第5
  款、第38條第1 項第2 款。
本案經檢察官沈志成到庭執行職務。
中    華    民   國    98    年    12     月    31    日
                       刑事第15庭  法  官  邱蓮華
上正本證明與原本無異。
如不服本判決應於收受送達後10日內向本院提出上訴書狀，並應
敘述具體理由；其未敘述上訴理由者，應於上訴期間屆滿後20日
內向本院補提理由書（均須按他造當事人之人數附繕本）「切勿
逕送上級法院」。
                                   書記官  葉宜玲
中    華    民    國    98    年    12    月    31    日
附錄論罪科刑法條
毒品危害防制條例第10條第2項
施用第二級毒品者，處3年以下有期徒刑。

司法院資訊處製作；財團法人民間司法改革基金會備份。
